臺灣臺北地方法院民事判決
110年度訴字第3988號
原      告  蘇裔駿  
訴訟代理人  鍾安琪律師
複  代理人  周亞恬律師
被      告  余金標  
            陳照明  
            陳秀華  
            陳德福  
            陳秀雯  
共      同
訴訟代理人  紀育泓律師
複  代理人  張菡容律師
            蘇靜雅律師
被      告  余梅珠  
訴訟代理人  陳文煌  
被      告  楊金蓮  
上列當事人間請求拆屋還地等事件，本院於民國111年11月16日
言詞辯論終結，判決如下：
    主  文
被告余金標、陳照明、陳秀華、陳德福、陳秀雯、余梅珠應將
  坐落如附表一所示土地上，如附圖所示A、B部分建物（即門牌
  編號臺北市○○區○○路0段00號房屋，面積52.17平方公尺）拆除
  ，並將占用之土地騰空返還予原告。
被告余金標、陳照明、陳秀華、陳德福、陳秀雯、余梅珠應將
  坐落如附表一所示土地上，如附圖所示C、D部分建物（即門牌
  編號臺北市○○區○○路0段00號房屋，面積60.76平方公尺）拆除
  ，並將占用之土地騰空返還予原告。
被告楊金蓮應自門牌號碼臺北市○○區○○路0段00號房屋遷出。
被告余金標、陳照明、陳秀華、陳德福、陳秀雯、余梅珠應分
  別給付原告如附表四應給付金額欄所示之金額，及自民國111
  年5月19日起至清償日止，按週年利率5%計算之利息。
被告余金標、陳照明、陳秀華、陳德福、陳秀雯、余梅珠應自
  民國110年5月6日起至騰空返還第一項土地之日止，分別按月
  給付原告如附表五應給付金額欄所示之金額。
被告余金標、陳照明、陳秀華、陳德福、陳秀雯、余梅珠應自
  民國110年5月6日起至騰空返還第二項土地之日止，分別按月
  給付原告如附表六應給付金額欄所示之金額。　　
原告其餘之訴駁回。
訴訟費用由被告余金標、陳照明、陳秀華、陳德福、陳秀雯、
  余梅珠連帶負擔。
本判決第一項於原告以新臺幣522,000元為被告余金標、陳照明
  、陳秀華、陳德福、陳秀雯、余梅珠供擔保後，得假執行；但
  被告余金標、陳照明、陳秀華、陳德福、陳秀雯、余梅珠如以
  新臺幣1,565,100元為原告預供擔保，得免為假執行。
本判決第二、三項於原告以新臺幣610,000元為被告供擔保後，
  得假執行；但被告如以新臺幣1,822,800元為原告預供擔保，
  得免為假執行。
本判決第四項於原告分別以如附表四假執行擔保金欄所示金額
  為被告余金標、陳照明、陳秀華、陳德福、陳秀雯、余梅珠供
  擔保後，得假執行；但被告余金標、陳照明、陳秀華、陳德福
  、陳秀雯、余梅珠如分別以如附表四免為假執行擔保金欄所示
  金額為原告預供擔保，得免為假執行。
本判決第五項已到期部分，於原告按月分別以如附表五假執行
  擔保金欄所示金額為被告余金標、陳照明、陳秀華、陳德福、
  陳秀雯、余梅珠供擔保後，得假執行；但被告余金標、陳照明
  、陳秀華、陳德福、陳秀雯、余梅珠如按月分別以如附表五免
  為假執行擔保金欄所示金額為原告預供擔保，得免為假執行。
本判決第六項已到期部分，於原告按月分別以如附表六假執行
  擔保金欄所示金額為被告余金標、陳照明、陳秀華、陳德福、
  陳秀雯、余梅珠供擔保後，得假執行；但被告余金標、陳照明
  、陳秀華、陳德福、陳秀雯、余梅珠如按月分別以如附表六免
  為假執行擔保金欄所示金額為原告預供擔保，得免為假執行。
原告其餘假執行之聲請駁回。　
　　事實及理由
壹、程序方面
一、原告原起訴請求被告甲、乙應分別將坐落如附表一所示土地
    （下合稱系爭土地，如單指其一各稱938-2、939-1地號土地
    ）上之門牌號碼臺北市○○區○○路0段00號房屋（下稱31號房
    屋）拆除，騰空返還所占用土地，並請求給付相當於租金之
    不當得利；嗣依稅籍資料補正被告之姓名為余金標、陳秀雯
    、陳照明、陳德福、陳秀華、余梅珠（下合稱余金標等6人
    ），並更正聲明所載之房屋門牌號碼為31號房屋及同路段33
    號房屋（下稱33號房屋，與31號房屋合稱系爭房屋）及土地
    返還之範圍；嗣又本於無權占有之同一基礎事實，追加現占
    有人楊金蓮（下與余金標等6人合稱被告，如單指其一，各
    稱其姓名）為被告，依民法第767條第1項中段規定，請求其
    自33號房屋遷出，又因陳照明、陳秀華、陳德福、陳秀雯（
    下合稱陳照明等4人）於民國101年3月13日始繼承取得系爭
    房屋，將起訴前已屆期之10年不當得利減縮為請求自起訴前
    回溯5年之不當得利，並將起算日改為自民事準備㈡狀繕本送
    達最後被告翌日（見本院卷一第134頁、第256至257頁、第5
    68至569頁、本院卷二第82頁、第200至201頁、第222頁，變
    更後之訴之聲明如後述）。核其更正、追加及減縮與民事訴
    訟法第256條、第255條第1項第2款第3款均無不合，應予准
    許。
二、楊金蓮經合法通知，未於言詞辯論期日到場，核無民事訴訟
    法第386條所定各款事由，爰依原告之聲請，由其一造辯論
    而為判決。
貳、實體方面
一、原告主張：系爭土地原為伊父親蘇苗揚因91年8月13日裁判
    分割而取得，伊父親於98年9月16日死亡，伊於100年1月27
    日辦妥分割繼承登記為系爭土地之所有權人。詎訴外人余聰
    明擅於系爭土地上興建未經保存登記之31號房屋（如附圖所
    示A、B部分，面積52.17平方公尺），及33號房屋（如附圖
    所示C、D部分，面積60.76平方公尺），無權占有系爭土地
    （占用之土地分別稱為系爭土地AB部分，系爭土地CD部分，
    合稱系爭占用土地），余聰明於87年1月14日死亡後，由余
    梅珠、余金標、陳余梅蘭繼承，嗣陳余梅蘭於101年3月13日
    死亡，由陳照明等4人繼承，且未曾為遺產分割，余金標等6
    人自應拆除系爭房屋並騰空返還系爭占用土地，另應連帶返
    還各該房屋占用各該部分土地所受之利益，承租33號2樓房
    屋之楊金蓮亦應自該屋遷出。爰依民法第767條第1項前段、
    中段規定請求余金標等6人拆除系爭房屋及返還系爭占用土
    地，並依同法第767條第1項中段規定請求楊金蓮自33號房屋
    遷出，另依同法第179條規定請求余金標等6人連帶給付相當
    於租金之不當得利等語。並聲明：㈠余金標等6人應將坐落於
    系爭土地上之31號房屋拆除，並將系爭土地AB部分返還予伊
    ；㈡余金標等6人應將坐落於系爭土地上之33號房屋拆除，並
    將系爭土地CD部分返還予伊；㈢余金標等6人應連帶給付伊新
    臺幣（下同）34萬2,114元，及自民事準備㈡狀繕本送達最後
    被告翌日起至清償日止，按週年利率5%計算之利息；㈣余金
    標等6人應自110年5月6日起至返還第1項土地之日止，按月
    連帶給付伊2,713元；㈤余金標等6人應自110年5月6日起至返
    還第2項土地之日止，按月連帶給付伊3,160元；㈥楊金蓮應
    自33號房屋遷出；㈦願供擔保，請准宣告假執行。
二、被告抗辯：
  ㈠余金標、陳照明等4人（下合稱余金標以次5人）：系爭土地
    原為訴外人林紅毛所有，43年6月29日由訴外人林怣亮等人
    於43年6月29日繼承，惟訴外人即余金標等6人之祖父或曾祖
    父余通力於30、40年間向林怣亮租用基地興建系爭房屋，並
    繳納租金予林怣亮，余通力與林怣亮就系爭土地已有基地租
    賃之法律關係，伊等與余梅珠則輾轉繼承取得系爭房屋之事
    實上處分權，並就系爭房屋達成分割協議，其中31號房屋由
    陳余梅蘭分配取得，33號房屋1、2樓分別由余金標、余梅珠
    分配取得，原告與余金標等6人自應繼受該租地建屋契約關
    係，不得請求拆屋還地，縱得請求，亦僅能向分割繼承取得
    系爭房屋事實上處分權之陳余梅蘭（陳余梅蘭於101年3月13
    日死亡，由陳照明等4人繼承）、余金標與余梅珠拆屋還地
    。此外，系爭土地位於僻靜之偏遠地帶，故應以土地申報地
    價年息5%計算相當於租金之不當得利，較為妥適等語，資為
    抗辯。並聲明：1.原告之訴及假執行之聲請均駁回；2.如受
    不利之判決，願供擔保請准宣告免為假執行。
  ㈡余梅珠：系爭房屋係於日治時期所興建，經台灣電力股份有
    限公司與臺北自來水事業處合法許可使用，除定期繳交水電
    費外，每年亦依法向稅捐單位繳交房屋稅。且系爭房屋係於
    建築法頒布實施前、原告取得系爭土地所有權前建造完成，
    顯見伊並無占用系爭土地之意圖，確有合法所有權與使用權
    。又系爭房屋之土地租賃係先祖與斯時地主訂定，並以一次
    性方式支付租金，嗣後雙方未再簽訂租賃契約，依民法第45
    1條及修正前之民法第425條規定，就系爭房屋所坐落土地之
    使用，已轉為不定期租約，依買賣不破租賃原則，該租賃關
    係對原告即繼續存在，系爭房屋自有占用權源等語，資為抗
    辯。並聲明：1.原告之訴駁回；2.如受不利之判決，願供擔
    保請准宣告免為假執行。
  ㈢楊金蓮未於言詞辯論期日到場，亦未以書狀或言詞為任何聲
    明或陳述。
三、經查，重測前之臺北市○○區○○段○○○○段000○000地號土地（
    下稱系爭重測前土地）原為林紅毛所有，43年6月29日由林
    怣亮、林得意、林火全、林家福（林得意以次3人下稱林得
    意等3人）辦理繼承登記，69年間地籍重測而改編為臺北市○
    ○區○○段○○段000地號（嗣分割增加938之1）、939地號，原
    告之父親蘇苗揚於87年1月16日因買賣而登記為分別共有人
    後，訴請裁判分割共有物，經本院90年度訴字第1220號判決
    原物分割確定，分歸蘇苗揚所有之土地則自上開土地分割增
    為臺北市○○區○○段○○段000○0○000○0○000○0地號土地（權利
    範圍均為全部），蘇苗揚於98年9月16日死亡，原告因分割
    繼承而登記為系爭土地（即938之2、939之1地號土地）所有
    人；31號房屋及33號房屋之房屋稅納稅義務人均為余金標等
    6人公同共有，各該房屋坐落於系爭土地如附圖所示A、B部
    分及C、D部分，33號房屋2樓目前由楊金蓮向余梅珠承租使
    用等情，有土地登記謄本、異動索引、本院90年度訴字第12
    20號判決、臺北市古亭地政事務所（下稱古亭地政所）函文
    及異動索引內容暨土地登記謄本、繼承系統表、本院民事紀
    錄科查詢表、臺北市稅捐稽徵處（下稱北市稅捐處）函及房
    屋稅籍證明書、臺北市政府警察局文山第一分局復興派出所
    查訪紀錄表等件可稽（見本院卷一第365至465頁、第335至3
    63頁，卷二第95至105頁、第129至183頁，卷一第205頁，卷
    二第123至128頁、第185至198頁，卷一第109至111頁），並
    經本院履勘現場及囑託古亭地政所派員測量，製有勘驗筆錄
    、照片及測量成果圖可參（見本院卷一第209至228頁、第23
    7頁），且為原告、余金標等6人所不爭執，堪信屬實。
四、得心證之理由
　　原告主張系爭房屋無權占用系爭土地，且楊金蓮居住於33號
    房屋中，均對其系爭土地所有權造成妨害，依民法第767條
    前段、中段規定請求余金標等6人拆除系爭房屋並返還系爭
    占用土地，並請求楊金蓮遷出33號房屋，另依民法第179條
    規定請求余金標等6人連帶給付相當於租金之不當得利；余
    金標等6人雖不否認原告為系爭土地所有權人及各該房屋分
    別占用系爭土地AB部分及系爭土地CD部分，惟辯稱系爭房屋
    係其等先祖余通力向系爭重測前土地前地主租地後所興建，
    余金標以次5人另辯以系爭房屋事實上處分權業經遺產分割
    ，由陳余梅蘭（即陳照明等4人之被繼承人）取得31號房屋
    ，余金標取得33房屋1樓，余梅珠取得33號房屋2樓，原告不
    得請求其等共同拆除系爭房屋。茲查：
　㈠系爭房屋有無占用系爭土地之正當權源？　
　1.按以無權占有為原因，請求返還土地者，占有人以非無權占
    有為抗辯者，土地所有權人對其土地被無權占有之事實無舉
    證責任，占有人自應就其取得占有係有正當權源之事實證明
    之。
　2.原告主張其為系爭土地所有人等情，為余金標等6人所不爭
    ，惟辯稱系爭房屋係其等先祖余通力向系爭重測前土地前地
    主林紅毛承租基地所建，該基地租賃法律關係分別為原告、
    余金標等6人繼承，或依民法第425條規定拘束原告，其等非
    無權使用系爭土地等語，依上說明，自應由余金標等6人就
    上開辯詞負舉證之責。查：
　⑴觀諸余金標等6人所提用以證明有基地租賃關係之林怣亮（即
    林紅毛之子）於43年間開立予余通力之租金收據（見本院卷
    一第319、321頁），其上並無關於租賃標的及租賃面積之記
    載，自難逕認係就系爭重測前土地收取租金之收據，縱各該
    收據之標的是系爭重測前土地，上開租金收據是林怣亮於43
    年5月3日或43年間之不明日期開立，且一次追溯收取33年起
    至41年12月末日止（見本院卷一第319頁）、42年1月1日起
    至43年12月末日止（見本院卷一第321頁）間之租金，應僅
    能證明余通力有給付上開收租期間之租金予林怣亮之事實，
    亦難遽謂林紅毛已同意出租系爭重測前土地予余通力。
　⑵又依修正前民法第820條規定，各該土地之出租，須徵得共有
    人全體之同意，林怣亮及林得意等3人於43年6月29日因繼承
    而登記為各該土地所有權人（應有部分各4分之1）（見本院
    卷一第395、407、453、465頁），已如前述，即使得依上開
    出具給林怣亮之收據認定林怣亮有出租系爭重測前土地予余
    通力，對於林得意等3人亦無拘束力。況蘇苗揚係向訴外人
    李碧雲購買系爭重測前土地應有部分，李碧雲之應有部分則
    係購自訴外人王林秀美、黃林素美及林端美，該3人之應有
    部分又係繼承自林得意、林火全而來，業經古亭地政所以11
    1年10月21日北市古地登字第1117014977號函覆本院明確（
    見本院卷二第129至183頁），足認蘇苗揚因買賣而取得之系
    爭重測前土地應有部分，並非繼承或受讓自林怣亮，縱林怣
    亮與余通力間有基地租賃關係，對蘇苗揚尚無拘束力。於蘇
    苗揚訴請裁判分割共有物而分割取得系爭土地所有權後而繼
    承之原告，亦不受該基地租賃關係之拘束。
　⑶是以，依余金標等6人所舉證據，尚未能證明余通力與林紅毛
    或與林怣亮、林得意等3人就系爭重測前土地成立基地租賃
    關係，或基地租賃關係已得林得意等3人同意等事實，余金
    標等6人所辯並不足採，系爭房屋自無占用系爭土地之正當
    權源。　
　㈡原告依民法第767條第1項前段、中段規定請求余金標等6人拆
    除系爭房屋並返還系爭占用土地，及依同法條第1項中段規
    定請求楊金蓮遷出33號房屋，有無理由？
　1.按所有人對於無權占有或侵奪其所有物者，得請求返還之。
    對於妨害其所有權者，得請求除去之。民法第767條第1項前
    段、中段分別定有明文。次按共同繼承之遺產在分割以前，
    為各繼承人公同共有，非經全體繼承人同意，繼承人之一不
    得任意處分。而拆屋為事實上之處分行為，須對於房屋有事
    實上處分權之人，始得為之。而未經辦理所有權第一次登記
    （保存登記）之公同共有房屋，其事實上處分權原則上屬於
    公同共有人全體，非經全體公同共有人之同意，不得命其中
    部分或一人拆除之。故訴請拆除尚未經分割之未辦保存登記
    之房屋，仍應以全體繼承人為被告，其被告當事人方屬適格
    ，不得僅以現占有人為被告。再者，房屋所有人無權占有該
    房屋之基地，基地所有人本於土地所有權之作用，於排除地
    上房屋所有人之侵害，即請求拆屋還地時，得一併請求亦妨
    害其所有權之使用該房屋第三人，自房屋遷出。
　2.原告主張系爭房屋為余金標等6人因繼承或輾轉繼承而取得
    ，但未為遺產分割，應屬其6人公同共有，其6人應拆除系爭
    房屋並返還系爭占用土地等語；余金標以次5人則辯稱系爭
    房屋業於87年間由余聰明之繼承人余金標、余梅珠、陳余梅
    蘭協議分割，由陳余梅蘭取得31號房屋，余金標取得33號房
    屋1樓，余梅珠取得33號房屋2樓，故不得請求其他繼承人共
    同拆除系爭房屋云云，並提出余梅珠於87年6月22日所發存
    證信函為證。
　⑴惟依民法第830條第2項準用同法第824條規定，遺產之分割應
    以全體繼承人協議，或於不能協議或協議後因消滅時效完成
    而不得請求履行時，請求法院裁判分割之方式行之。而繼承
    人間分割遺產之協議，與具有形成力之分割遺產判決不同，
    僅有債權契約之效力，各繼承人據此僅取得請求他繼承人依
    約分割遺產之債權請求權，遺產並不當然因當事人間達成遺
    產分割之協議即生權利移轉之效力，尚待繼承人依約履行始
    生分割遺產之效力。
　⑵查上開存證信函記載：余金標、余梅珠、陳余梅蘭以口頭協
    定地上物分割方式，同意31號由余梅蘭繼承，33號1樓由余
    金標繼承，33號2樓以上由余梅珠繼承，事後余金標卻反悔
    等內容（見本院卷二第47至49頁），固提及口頭協定分割。
    但系爭房屋之房屋稅納稅義務人為余金標等6人公同共有，
    有北市稅捐處函及稅籍登記資料可參（見本院卷二第185至1
    98頁），余金標以次等5人既未依上開存證信函之內容配合
    辦理房屋稅納稅義務人之變更，即使有遺產分割協議，亦因
    繼承人未履行而不生使遺產之權利移轉於特定繼承人之效力
    。況余梅珠於本件審理中陳稱：31號、33號房屋為余金標等
    6人公同共有，只是分開使用，就算陳家4人搬離，其餘共有
    人仍為事實上處分權人等語（見本院卷二第84頁），更徵至
    多僅有分管之協議。余金標以次等5人前揭辯詞，自非可採
    ，系爭房屋應仍為余金標等6人所公同共有。
　⑶因此，原告本於系爭土地所有權人之地位，請求公同共有系
    爭房屋之余金標等6人拆除無權占有系爭土地之系爭房屋，
    並騰空返還系爭占用土地，另請求楊金蓮自33號房屋遷出，
    為有理由。
  ㈢原告請求余金標等6人連帶給付如附表二所示之金額，有無理
    由？
　1.按無法律上之原因而受利益，致他人受損害者，應返還其利
    益，民法第179條前段定有明文。依不當得利之法則請求返
    還不當得利，以無法律上之原因而受利益，致他人受有損害
    為其要件，故其得請求返還之範圍，應以對方所受之利益為
    度，非以請求人所受損害若干為準，無權占有他人土地，可
    能獲得相當於租金之利益為社會通常之觀念。次按城市地方
    房屋之租金，以不超過土地及其建築物申報總價年息10%為
    限，上開規定為租用基地建築房屋所準用，土地法第97條第
    1項、第105條分別定有明文。而所謂土地價額係指法定地價
    ，法定地價為申報地價，土地所有權人未於公告期間申報地
    價者，以公告地價80%為申報地價，亦為土地法施行法第25
    條、土地法第148條、平均地權條例第16條所明定。又所謂
    年息10%為限，乃指租金之最高限額而言，並非一律依照申
    報價額年息10%計算之，尚須斟酌基地位置、工商繁榮程度
    、使用人利用之經濟價值、所受利益及社會情感等情事而為
    決定。
　2.原告主張余金標等6人應連帶按申報地價年息10%計付系爭房
    屋無權占有之不當得利；余金標等6人則抗辯數額過高等語
    。查：
　⑴系爭土地坐落於山坡邊，面臨臺北市文山區木柵路1段之2線
    道馬路，附近有公車站牌，交通尚屬便利，又鄰近大學、圖
    書館、國中小等各級學校，屬文教區域，亦鄰近市場、夜市
    、便利商店、銀行、醫院等，生活機能亦屬便利，有現場照
    片及原告所提google地圖可參（見本院卷一第217至228頁、
    第275至301頁），惟尚非商業活動頻繁，經濟繁榮之市中心
    精華地段，並審酌系爭房屋係作居住使用之1層樓、2層樓房
    屋之使用狀況等一切情狀，認原告以申報價額年息10%計算
    相當於租金不當得利尚屬過高，應以8%為適當。又依原告所
    提之系爭土地地價資料（見本院卷一第271至273頁），原告
    自起訴時回溯5年所得請求之不當得利金額，及余金標等6人
    拆除系爭房屋，並騰空返還系爭占用土地予原告之日止，所
    得請求按月給付之不當得利金額計算如附表三金額欄所示。
　⑵惟不當得利發生之債，並無共同不當得利之觀念，亦無共同
    不當得利人應連帶負返還責任之規定。同時有多數利得人時
    ，應各按其利得數額負責，並非須負連帶返還責任。又無權
    占用土地之建物為繼承人所繼承而成為公同共有之物，此際
    ，無權占用土地者為該繼承人數人，其等所負不當得利債務
    ，係因其自己本身侵害土地所有人之歸屬利益而生，並非屬
    於被繼承人之債務。是以，原告請求余金標等6人連帶給付
    相當於租金之不當得利，應屬無據。又因無權占用所生不當
    得利之金錢給付係屬可分，依民法第271條規定應由余金標
    等6人就系爭房屋之潛在應有部分比例分擔之，而系爭房屋
    先由余金標、余梅珠、陳余梅蘭繼承於87年1月14日因繼承
    而公同共有，其等之就系爭房屋之潛在應有部分即應繼分比
    例各3分之1，嗣陳余梅蘭於101年3月13日死亡後，系爭房屋
    之公同共有權則為陳照明等4人所平均繼承，潛在應有部分
    則各為12分之1，依此計算之余金標等6人各應分擔之相當於
    租金不當得利計算如附表四、五、六所示。
五、綜上所述，原告依民法第767條第1項前段、中段規定請求余
    金標等6人拆除系爭房屋並騰空返還系爭占用土地予原告，
    依同法第767條第1項中段規定，請求楊金蓮遷出33號房屋，
    依同法第179條規定，請求余金標等6人給付如附表四應給付
    金額欄所示之金額，及自民事準備㈡狀繕本送達最後被告翌
    日即111年5月19日（見本院卷二第83頁）之法定遲延利息，
    暨按月給付如附表五、六應給付金額欄所示之金額，為有理
    由，應予准許，逾此範圍之請求，則無理由，應予駁回。
六、原告與余金標等6人就原告勝訴部分，均陳明願供擔保請為
    准、免假執行之宣告，於法核無不合，茲分別酌定相當之擔
    保准許之，並依職權酌定楊金蓮於供相當之擔保後得免為假
    執行。至原告敗訴部分，其假執行之聲請亦失所附麗，併駁
    回之。　　
七、本件事證已臻明確，兩造其餘攻擊防禦方法及所援用之證據
    ，經審酌後認與判決結果無影響，爰不逐一論列，併此敘明
    。
八、訴訟費用負擔之依據：民事訴訟法第79條、第85條第2項條
    。
中　　華　　民　　國　　111 　年    12 　　月　 7 　　日
                  民事第六庭  審判長法　官　許純芳
　　　　　　　　　
　　　　　　　　　　　　　　　　　　法　官　林春鈴
　　　　　　　　　
　　　　　　　　　　　　　　　　　　法　官　許柏彥
以上正本係照原本作成。
如對本判決上訴，須於判決送達後20日內向本院提出上訴狀。如
委任律師提起上訴者，應一併繳納上訴審裁判費。
中　　華　　民　　國　　111 　年　　12　　月　　12　　日
                                    書記官  蔡庭復
附表一：原告所有土地標示
編  號 土　　　　地　　　　坐　　　  落　     地  目 面　　積 權  利   範　圍  縣　市 鄉鎮市區 　段　 小段  地號   平方公尺  1 臺北市 文山區 華興 四 938-2 （空白） 135 全部 2 臺北市 文山區 華興 四 939-1 （空白） 29 全部 

附表二：原告請求之相當於租金不當得利計算表
       （時間：民國/幣別：新臺幣）
編號 門牌號碼 占用地號 占用期間 占用面積(平方公尺) 公告地價之80% 即申報地價 (元/平方公尺) 年息 計算式 【占用面積×年息5%×申報地價×占用期間（元以下四捨五入）】 金額 1  31號房屋 939-1、938-2地號土地 105年5月6日至106年12月31日 52.17 6,160元 10% (52.17×10%×6160)÷365×605≒53268 5萬3,268元    107年1月1日至108年12月31日  5,840元  52.17×10%×5840×2≒60935  6萬0,935元    109年1月1日至109年12月31日  6,240元  52.17×10%×6240×1≒32554 3萬2,554元    110年1月1日至110年5月5日    (52.17×10%×6240)÷12×(4+5÷31)≒11289 1萬1,289元    110年5月6日起至返還土地止按月給付部分    52.17×10%×6240÷12≒2713 2,713元 2 33號房屋 939-1、938-2地號土地 105年5月6日至106年12月31日 60.76 6,160元 10% (60.76×10%×6160)÷365×605≒62,038 6萬2,038元    107年1月1日至108年12月31日  5,840元  60.76×10%×5840×2≒70968 7萬0,968元    109年1月1日至109年12月31日  6,240元  60.76×10%×6240×1≒37914 3萬7,914元    110年1月1日至110年5月5日    (60.76×10%×6240)÷12×(4+5÷31)≒13148 1萬3,148元    110年5月6日起至返還土地止按月給付部分    60.76×10%×6240÷12≒3160 3,160元 已到期之相當於不當得利總計：34萬2,114元         

附表三：本院認定之相當於租金不當得利計算表
       （時間：民國/幣別：新臺幣）
編號 門牌號碼 占用地號 占用期間 占用面積(平方公尺) 公告地價之80% 即申報地價 (元/平方公尺) 年息 計算式 【占用面積×年息5%×申報地價×占用期間（元以下四捨五入）】 金額 1  31號房屋 939-1、938-2地號土地 105年5月6日至106年12月31日 52.17 6,160元 8% 52.17×8%×6160÷365×605≒ 42614 4萬2,614元    107年1月1日至108年12月31日  5,840元  52.17×8%×5840×2≒48748  4萬8,748元    109年1月1日至109年12月31日  6,240元  52.17×8%×6240×1≒26043 2萬6,043元    110年1月1日至110年5月5日    52.17×8%×6240÷365×125≒8920 8,920元    110年5月6日起至返還土地止按月給付部分    52.17×8%×6240÷12≒2170 2,170元 2 33號房屋 939-1、938-2地號土地 105年5月6日至106年12月31日 60.76 6,160元 8% 60.76×8%×6160÷365×605≒49631 4萬9,631元    107年1月1日至108年12月31日  5,840元  60.76×8%×5840×2≒56774 5萬6,774元    109年1月1日至109年12月31日  6,240元  60.76×8%×6240×1≒30331 3萬0,331元    110年1月1日至110年5月5日    60.76×8%×6240÷365×125≒10387 1萬0,387元    110年5月6日起至返還土地止按月給付部分    60.76×8%×6240÷12≒2528 2,528元 已到期之相當於不當得利總計：27萬3,448元         

附表四：余金標等6人各應負擔之不當得利金額及准、免假執行
        擔保金金額（106年5月6日至110年5月5日已到期部分）
　　　　（金額：新臺幣）
編號 被告 潛在應有部分比例 應給付金額 （元以下捨去） 假執行擔保金 免為假執行擔保金 1 余金標 1/3 91,149元 31,000元 91,149元 2 陳照明 1/12 22,787元 7,600元 22,787元 3 陳秀華 1/12 22,787元 7,600元 22,787元 4 陳德福 1/12 22,787元 7,600元 22,787元 5 陳秀雯 1/12 22,787元 7,600元 22,787元 6 余梅珠 1/3 91,149元 31,000元 91,149元 

附表五：余金標等6人各應負擔之不當得利金額及准、免假執行
　　　　擔保金金額（31號房屋占用部分自110年5月6日至返還
        占用部分土地之日止按月給付部分）（金額：新臺幣）
編號 被告 潛在應有部分比例 　應給付金額 （元以下捨去） 假執行擔保金 免為假執行擔保金 1 余金標 1/3 723元 241元 723元 2 陳照明 1/12 180元 60元 180元 3 陳秀華 1/12 180元 60元 180元 4 陳德福 1/12 180元 60元 180元 5 陳秀雯 1/12 180元 60元 180元 6 余梅珠 1/3 723元 241元 723元 

附表六：余金標等6人各應負擔之不當得利金額及准、免假執行
　　　　擔保金金額（33號房屋占用部分自110年5月6日至返還
        占用部分土地之日止按月給付部分）（金額：新臺幣）
編號 被告 潛在應有部分比例 　應給付金額 （元以下捨去） 假執行擔保金 免為假執行擔保金 1 余金標 1/3 842元 280元 842元 2 陳照明 1/12 210元 70元 210元 3 陳秀華 1/12 210元 70元 210元 4 陳德福 1/12 210元 70元 210元 5 陳秀雯 1/12 210元 70元 210元 6 余梅珠 1/3 842元 280元 842元 

附圖：本院卷一第237頁複丈成果圖